臺灣士林地方法院刑事判決　　　　　　　　　　　　　九十年度簡上字第一六九號
　　上　訴　人
　　即　被　告　甲○○
右列上訴人因竊盜案件，不服本院中華民國九十年十月十九日內湖簡易庭九十年度湖
簡字第四五一號第一審判決（聲請簡易辦決處刑案號：九十年度偵字第四六○八號）
，本院判決如左：
    主  文
上訴駁回。
    事  實
一、甲○○意圖為自己不法之所有，於民國九十年四月二十六日上午十一時四十分許
    ，趁臺北縣汐止市○○街二號建築工地停工無人看守之際，逕入該工地竊取乙○
    ○所有置於該處之板模及木條等物，迨將不詳數量之板模及木條自該處三樓丟至
    一樓，並搬至一樓窗邊時，為乙○○所發覺報警當場查獲而未得逞。
二、案經乙○○訴由臺北縣警察局汐止分局報請臺灣士林地方法院檢察署偵查聲請簡
    易判決處刑。
    理  由
一、訊據上訴人即被告固承認有於右揭時間至該工地，惟矢口否認有何竊盜犯行，辯
    稱：伊是湖光里社區自救會會長，因為汐止常淹水，受居民之託，在颱風季節前
    ，前去巡視該荒廢多時之工地，是否造成水溝堵塞，在現場巧遇告訴人乙○○，
    警告告訴人不要搬別人的東西，因而發生口角，伊並無拿任何東西云云。然查：
  (一)被告於警訊時先是供稱：「我本人擔任本市湖光里自救委員會會長，因本里山上
    常有中年人上山運動，因怕他人上山滑倒，因此想拿些板模、木條舖在路滑地段
    及山溝，剛至右述地點看即遇上所有人，還沒拿任何東西。」（見偵查卷第六頁
    反面）云云；至偵查中時，改稱：伊係因為看見有人在搬東西，所以才過去巡邏
    看看云云，經檢察官追問何以與警訊時不同時，旋又改稱：伊是想去看看有無適
    合的木板可拿去舖在路滑地段，該工地已停工很久（參見偵查卷第十七頁反面、
    第二十五頁）云云，嗣再改稱：當日係進入工地看排水溝（參見偵查卷第四十七
    頁反面）云云；迄本院調查時，才陳稱因居民陳情，始至該工地巡視是否髒物堵
    塞水流，警訊時不曉的該說什麼，所以隨便撒個謊（參見本院九十年十二月十日
    訊問筆錄）云云，前後所述互核不一，顯係臨訟脫罪之詞，尚難輕信。
  (二)而被告於右揭時地竊取乙○○所有板模及木條，自三樓丟置一樓，並搬至窗邊排
    放，準備搬離現場乙情，業據告訴人乙○○於警訊、偵審中指訴綦詳，並經證人
    即當時接獲報案趕至現場之臺北縣警察局汐止分局社后派出所警員蔡敏祥、劉正
    蕙於偵查中結證稱：當時見告訴人乙○○在現場告知有人竊取板模，後來即見被
    告在內搬條狀木板至窗邊，經詢問被告欲如何，其答稱欲拔木板上鐵釘，但未見
    拔釘器（參見偵查卷第四十六頁反面、第四十七頁）等語屬實，且有現場所攝照
    片四幀附卷可稽，足認被告確有入內竊取他人財物之事實，彰彰明甚。
  (三)至被告雖以前揭情詞置辯，但查被告倘果係至該工地巡視有無髒物堵塞溝渠，只
    須在外巡視工地周圍水溝即可，何以逕入工地建築物內部？其意欲為何，不問自
    明。又當時僅係四月天，距離颱風季節尚遠，真有必要於當時巡視溝渠堵塞狀況
    嗎？既然有居民反應該工地髒物堵塞蚊蟲滋生，僅須出面聯繫環保局派員清理即
    可，自無單獨親往視察之理，顯見所辯有違常情，不足採信。
  (四)綜上所述，被告所辯無非諉卸之詞，洵無可採，其犯行堪以認定，應依法論科。
二、查被告甲○○雖已著手竊盜行為之實施，惟未生竊得財物之結果，其犯罪尚屬未
    遂，核其所為，係犯刑法第三百二十條第三項、第一項之竊盜未遂罪。原審基此
    因認被告罪證明確，援引刑事訴訟法第四百四十九條第一項前段、第四百五十四
    條第二項，刑法第三百二十條第三項、第一項、第二十六條前段、第四十二條第
    二項，罰金罰鍰提高標準條例第一條前段、第二條，量處罰金二千元，並諭知易
    服勞役之折算標準，其認事用法均無不合，量刑亦屬妥適。被告甲○○前揭上訴
    意旨，指摘原判決不當，核非可採，其上訴為無理由，應予駁回。
據上論斷，應依刑事訴訟法第四百五十五條之一第一項、第三項、第三百六十八條，
判決如主文。
本案經檢察官施慶堂到庭執行職務
中      華      民      國    九十一    年      三      月      八      日
                                  臺灣士林地方法院刑事第二庭
                                      審判長法  官  洪  英  花
                                            法  官  李  建  忠
                                            法  官  李  昆  霖
右正本證明與原本無異。
本件不得上訴。
                                            書記官  李  佩  真
中      華      民      國    九十一    年      三      月     十二     日
